臺灣板橋地方法院刑事判決　　　　　　　95年度訴字第3449號
公　訴　人　臺灣板橋地方法院檢察署檢察官
被　　　告　丙○○
選任辯護人　林德川律師
上列被告因違反毒品危害防制條例等案件，經檢察官提起公訴（
95年度偵字第20882 號），本院判決如下：
    主  文
丙○○販賣第一級毒品，處有期徒刑拾伍年貳月。扣案之電子秤
壹個、0000000000號行動電話壹支，均沒收之；犯罪
所得財物新台幣伍仟元，沒收之，如全部或一部不能沒收時，以
其財產抵償之。
其餘被訴販賣第一、二級毒品部分，無罪。
    事  實
一、丙○○明知海洛因為毒品危害防制條例所規定之第一級毒品
    ，不得持有或販賣，竟基於意圖販賣海洛因營利之犯意，於
    民國（下同）九十五年九月三日晚上七時二十分許，經乙○○以其使用之0000000000號行動電話與丙○○當
    時所使用之0000000000號行動電話聯絡，表示要
    要購買新台幣（下同）二千元之海洛因，並約在臺北縣五股
    鄉○○路旁某處交易，丙○○應允後，乙○○隨即出發於同
    日晚上七時二十八分許到達約定地點，並再以上開行動電話
    通知丙○○，丙○○為避免當場為警查獲交易毒品，即以到
    達約定地點時先向乙○○收取現金二千元後騎機車離開，再
    於數分鐘後持海洛因一包（重約零點二公克）返回上開地點
    交付予乙○○之方式，將第一級毒品海洛因（重約零點二公
    克）以二千元之代價販賣給乙○○。其後，於同日晚上八時
    十六分許，乙○○又再次以上開行動電話聯絡丙○○，詢問
    剛才購買的海洛因還有沒有，丙○○表示剩下不多，等一下
    還有別人要購買三千元，伊要看看，等一下再聯絡等語，至
    同日晚上八時二十四分許，乙○○再次以上開電話聯絡丙○○確認，丙○○回稱還有三千元之海洛因，乙○○表示立即
    過去購買，雙方議定後，乙○○隨即又前往上開臺北縣五股
    鄉○○路旁某處等候，丙○○又以上開相同方式，接續將第
    一級毒品海洛因（重約零點三公克）以三千元之代價販賣給
    乙○○。嗣於九十五年九月四日下午五時許，在臺北縣五股
    鄉○○路三段一八五號金時代自助洗車店前，為警查獲丙○○及甲○○（通緝中，嗣到案後另行審理）進行毒品交易，
    並經丙○○帶同員警前往其臺北縣五股鄉○○路○段二三五
    之十二號十三樓住處搜索，扣得其所有，供其為上開販賣海
    洛因犯行所用之電子秤一個、0000000000號行動
    電話一支，及與上開犯行無關之海洛因一包（淨重零點零八
    公克）、甲基安非他命四包（合計淨重二十五點九六公克）
    、研磨器一個、吸食器一個、行動電話二支、分裝袋一批。
二、案經行政院海岸巡防署海岸巡防總局北部地區巡防局移送臺
    灣板橋地方法院檢察署檢察官偵查起訴。
    理  由
甲、有罪部分：
壹、證據能力部分：
一、按司法警察機關於合乎通訊保障及監察法第五條第一項所規
    定之要件，偵查中向檢察官提出聲請，經由檢察官核發通訊
    監察書後，即得實施通訊監察。通訊保障及監察法第五條定
    有明文。查本案員警對被告丙○○所使用之0000000
    000號行動電話，於九十五年九月三日實施監聽錄音，已
    依法取得檢察官核發之通訊監察書，有臺灣臺北地方法院檢
    察署九十五年八月十五日九五年北檢大調聲監續字第００一
    一一九號通訊監察書一件（含通訊監察書電話附表二件）在
    卷可稽。又依據該通訊監察書暨電話附表記載，監察對象為
    吳某等人，實施監察之通訊號碼共計二十支行動電話號碼（
    包含被告丙○○所使用之0000000000號行動電話
    ），監察時間自九十五年八月十五日上午十時起至九十五年
    九月十三日上午十時止，監察方法為監聽、錄音，是本案員
    警對被告丙○○所使用之上開行動電話實施監聽錄音，並未
    逾越授權實施監察監察之範圍，因監聽錄音所取得之證據，
    有證據能力。
二、被告以外之人於審判外之言詞或書面陳述，除法律有規定者
    外，不得作為證據。刑事訴訟法第一百五十九條第一項定有
    明文。查本案證人即向被告購毒者乙○○於警詢中之證言，
    屬審判外之陳述，且查無其先前之陳述具有較可信之特別情
    況，故依法無證據能力。
貳、認定事實之理由：
一、訊據被告丙○○矢口否認涉有上開犯行，辯稱：我沒有販賣
    海洛因給乙○○，我也沒有幫他買海洛因云云。惟查：
（一）經本院當庭撥放九十五年九月三日被告丙○○使用之00
      00000000號行動電話監聽錄音帶勘驗之結果，在
      九十五年九月三日晚上七時二十分許，證人乙○○以其使
      用之0000000000號行動電話撥打被告上開行動
      電話稱：「喂，你吃飽了沒？」
      被告答：「吃飽了啊。」
      證人乙○○稱：「那我過去五股，過去五股。」
      被告答：「嘿啊。」
      證人乙○○稱：「女生的兩張ㄟ。」
      被告答：「好啊。」
      證人乙○○稱：「好，我到的時候再打給你。」
      被告回稱：「好。」等語。
      其後，於同日晚上七時二十八分，證人乙○○又以上開行
      動電話通知被告稱：「喂，我到了」
      被告答：「好。」等語（以上見本院九十六年二月一日準
      備程序筆錄第八、九頁）。
      而被告於本院撥放錄音帶勘驗後，亦當庭供承上開通訊內
      容是其本人與他人之對話無誤，其中「女生的二張」是指
      二千元的海洛因等語（見本院九十六年二月一日準備程序
      筆錄第九頁）。且證人乙○○於本院審理中亦證稱：「（
      監聽譯文內容）就是我要跟他（指被告）拿二千元海洛因
      ，我當時到了五股成泰路後，丙○○就跟我拿二千元，然
      後我在那邊等，他就機車騎了離開去拿，等了幾分鐘，他
      就回來把海洛因交給我，我就走了」、「第一次拿到約零
      點二公克」等語（見本院九十六年四月十二日審判筆錄第
      九、十頁），核與上開監聽內容情節相符。
（二）又經本院當庭撥放九十五年九月三日被告丙○○使用之0
      000000000號行動電話監聽錄音帶勘驗之結果，
      在九十五年九月三日晚上八時十六分許，證人乙○○又以
      上開行動電話與被告聯絡：
      證人乙○○稱：「喂喂，剛剛那個還有嗎？」
      被告答：「什麼？」
      證人乙○○稱：「剛剛啊，剛剛那些還有嗎？」
      被告答：「還有嗎？」
      證人乙○○稱：「嘿，還有那種嗎？」
      被告答：「同樣的喔？」
      證人乙○○稱：「嘿。」
      被告答：「不多了喔。」
      證人乙○○稱：「剩多少？」
      被告答：「你要多少？等一下馬上有人要三千啊，我這裡
                不知道剩多少。」
      證人乙○○稱：「我看還有沒有四之一啊？」
      被告答：「啥？」
      證人乙○○稱：「四之一啊。」
      被告答：「要去哪裡生啊！」
      證人乙○○稱：「你那裡剩多少？」
      被告答：「我這裡剩零點幾而已，不到四之一啊。」
      證人乙○○稱：「看你那裡剩多少，看要算多少，我過去
      被告答：「這樣喔。」
      證人乙○○稱：「嘿啊。」
      被告答：「這樣我就艱苦了，散的要怎麼處理？」
      證人乙○○稱：「你這你也沒差啊。」
      被告答：「有啊，有一個人要啊，我有下手的耶！」
      證人乙○○稱：「他之後還剩多少？」
      被告答：「我看看，我等一下打給你，我稍看一下。」
      證人乙○○稱：「好。」等語。
      其後，於同日晚上八時二十四分，證人乙○○又以上開行
      動電話聯絡被告稱：「好了嗎？」
      被告答：「差不多還要三千喔。」
      證人乙○○稱：「好啊，我現在過去啊。」
      被告答：「我看你等一下啦，我現在正在ㄎㄠ，我在洗糖
                啊，糖都不用把他磨散喔。」
      證人乙○○稱：「還要多久？」
      被告答：「五分鐘，我現在兩包，兩包都把他混在一起就
                對了，我沒有把他混在一起，我將兩包分開」
      證人乙○○稱：「這樣喔。」
      被告答：「嘿啦。」
      證人乙○○稱：「那我現在慢慢騎過去那裡等。」
      被告答：「好。」等語（以上見本院九十六年二月一日準
      備程序筆錄第九至十一頁）。
      而被告於本院撥放錄音帶勘驗後，亦供承上開通訊內容是
      其本人與他人之對話無誤，是對方要向其拿海洛因等語（
      見本院九十六年二月一日準備程序筆錄第十一頁）。且證
      人乙○○於本院審理中亦證稱：「（上開監聽譯文內容）
      也是一樣，在聯絡要跟他（指被告）拿海洛因」、「這一
      次好像拿到零點二或零點三公克，約二、三千元」（由上
      開監聽內容可知，應為三千元）、「也是在五股成泰路路
      邊，我拿錢給他，我在那邊等一下，他一樣騎機車走，一
      下又回來，拿海洛因回來給我」等語（見本院九十六年四
      月十二日審判筆錄第九頁），核與上開監聽內容情節亦相
      符合。
（三）被告於本院勘驗上開監聽錄音帶後，隨即訊問其意見時，
      均表示確係他人與其聯絡要拿取海洛因之聯絡過程等語，
      僅辯稱：但其並沒有實際販賣或拿海洛給該人云云（見本
      院九十六年二月一日準備程序筆錄第九、十一頁）。惟查
      ，證人乙○○於本院審理中，明確證述上開電話聯絡過後
      ，確有自被告處取得重量約零點二公克、零點三公克之海
      洛因等語（見本院九十六年四月十二日審判筆錄第十頁）
      ，且從上開監聽內容可知，被告與證人乙○○均係在電話
      中聯絡確認交易海洛因之數量、價格及交易地點後，證人
      乙○○始前往約定地點等候，其後雙方無再就各該筆交易
      有何聯繫，衡情足認交易應已然依電話中約定完成，並無
      中途變異之情形，是證人乙○○證稱確有自被告處取得海
      洛因等語，與上開事證及事理相符，應堪採信，被告所辯
      ，無非卸責之詞，委無足採。至證人乙○○於本院審理中
      雖另證稱，其是請被告幫忙向他人購買海洛因云云，惟查
      ，依據上開監聽內容可知，在九十五年九月三日晚上七時
      二十分許之通話中，證人乙○○係直接向被告稱要購買二
      千元之海洛因（即「女生的二張」等語），並稱要過去五
      股（即被告居所附近），到了再打電話通知被告，並隨即
      於八分鐘之後即同日晚上七時二十八分，再以電話通知被
      告已經到達，顯見渠等於電話中並未有證人乙○○委請被
      告代為向他人購買毒品之相關談話，且證人乙○○係於通
      話約定後，立即前往約定地點交易，亦無任何等待被告再
      向他人聯絡購買毒品之過程，顯與一般委託代為向他人購
      買毒品之情不符。又從上開通話後約五十分鐘之九十五年
      九月三日晚上八時十六分許之通話內容可知，證人乙○○
      再次跟被告聯絡詢問還有無剛才購入的那種（即海洛因）
      時，被告於電話中稱：「等一下還有人要三千」、「『我
      這裡』剩不多」、「剩零點幾而已」、「有一個人要，我
      還有下手的耶」、「我現在正在ㄎㄠ，我在洗糖啊，糖都
      不用把他磨散喔」等語，及證人乙○○稱：「看『你那裡
      』剩多少，看要算多少，我過去拿」等語，益足徵證人乙○○係直接向被告購買海洛因，被告亦係直接將其所有之
      海洛因出售予證人乙○○，並非接受證人乙○○之委託始
      代為向他人購買後轉交乙○○，是證人乙○○證稱係請被
      告代為購買云云，與上開事證不相符合，其此部分之證言
      無非事後迴護被告之詞，不足採信。
（四）本件雖因被告否認有販賣海洛因予證人乙○○之犯行，致
      無法查知其販賣海洛因之利得，惟按販賣海洛因係政府嚴
      予查緝之違法行為，且上述毒品可任意分裝或增減其分量
      ，而每次買賣之價量，亦隨時隨雙方關係之深淺、當時之
      資力、需求程度及對行情之認知等因素，機動的調整，因
      之販賣之利得，除經坦承犯行，或帳冊價量均記載明確外
      ，委難查得實情，是縱未確切查得販賣賺取之實際差價，
      但除別有事證，足認係按同一價格轉讓，確未牟利之情形
      外，尚難執此認非法販賣之事證有所不足，致知過坦承者
      難辭重典，飾詞否認者反得逞僥倖，而失情理之平；且海
      洛因之價格不低，且取得不易，凡為販賣之不法行為者，
      苟無利可圖，應無甘冒重典，平白無端義務為該買賣之工
      作，是其販入之價格必較售出之價格低廉，而有從中賺取
      買賣差價牟利之意圖及事實，應屬符合論理法則且不違背
      社會通常經驗之合理判斷。況被告與證人乙○○並無深交
      亦非至親，其茍無利得，豈有甘冒重典，而以原價買賣海
      洛因之理，衡諸常理，被告販賣海洛因予證人乙○○，從
      中賺取差價牟利之營利意圖，至堪認定。
（五）綜上所述，被告販賣第一級毒品海洛因予乙○○之犯罪事
      實，證據明確，其上開辯解不足採信，犯行堪以認定。
參、論罪科刑部分：
一、核被告丙○○所為，係犯毒品危害防制條例第四條第一項販
    賣第一級毒品罪。被告販賣前持有海洛因之低度行為，為販
    賣之高度行為所吸收，不另論罪。又被告雖有先後二次販賣
    海洛因予證人乙○○之行為，惟相距僅約一小時，時間緊密
    相接，且販賣之方法、地點、對象均相同，顯係基於同一販
    賣之犯意反覆、繼續為之，應係基於同一接續犯意所為，屬
    實質上一罪，起訴書認應予分論併罰，尚有未洽。又審酌被
    告所販賣之海洛因之數量尚微，所得非巨（共五千元），與
    多次、大量出售海洛因，以賺取巨額價差者，尚屬有別，其
    因而觸犯法定刑為死刑或無期徒刑之重典，法重情輕，堪予
    憫恕，公訴人於起訴書中亦請求本院減輕其刑，爰依刑法第
    五十九條之規定酌減其刑，並審酌被告前無犯罪前科，素行
    尚稱良好，及其犯罪之動機、目的、手段、販賣海洛因次數
    、數量對社會秩序所生損害程度、犯後否認犯行之態度等一
    切情狀，量處如主文所示之刑，以示懲戒。
二、沒收部分：
（一）扣案之電子秤一個、0000000000號行動電話一
　　　支，係供被告秤量毒品及與購毒者乙○○聯絡使用，且為
  　　被告所有，業據被告供明在卷，爰依毒品危害防制條例第
    　十九條第一項規定，宣告沒收之。
（二）按依毒品危害防制條例第十九條第一項：「犯同條例第四
      條至第九條、第十二條、第十三條或第十四條第一項第二
      項之罪者，其供犯罪所用或因犯罪所得之財物均沒收之，
      如全部或一部不能沒收時，追徵其價額或以其財產抵償之
      」，係採義務沒收主義，故販賣毒品所得之金錢，如能認
      定確係販賣毒品所得之款項，均應宣告沒收，不以當場搜
      獲扣押者為限（最高法院九十三年台上字第二六七○號判
      決意旨參照），是販賣毒品所得之金錢，無論已否扣案，
      如仍屬存在，即應依法沒收。經查被告販賣毒品海洛因予
      乙○○之所得五千元，係被告販賣毒品所得之財物，雖未
      扣案，然無證據證明已不存在，仍應依毒品危害防制條例
      第十九條第一項之規定宣告沒收，惟如全部或一部不能沒
      收時，依同條項之規定，應以其財產抵償之。
（三）至另扣案之海洛因一包（淨重零點零八公克）、甲基安非
      他命四包（合計淨重二十五點九六公克）、研磨器一個、
      吸食器一個、行動電話二支、分裝袋一批，則無證據證明
      與被告本案犯行有關，故不於本案併予宣告沒收銷燬或沒
      收之。
乙、無罪部分：
一、公訴意旨另以：被告丙○○明知海洛因及安非他命為毒品危
    害防制條例所規定之第一、二級毒品，不得販賣，竟意圖營
    利而基於販賣第一、二級毒品海洛因及安非他命之犯意，於
    九十五年七月十二日、同年月十三日，在如附表所示之時、
    地，先後販賣如附表所示之毒品予如附表所示之人。
二、按犯罪事實應依證據認定之，無證據不得認定其犯罪事實。
    刑事訴訟法第一百五十四條第二項定有明文。次按認定犯罪
    事實，須依證據，而所謂證據，係指合法之積極證據就犯罪
    事實能為具體之證明者而言；而認定不利於被告之事實，須
    依積極證據，苟積極證據不足為不利於被告事實之認定時，
    即應為有利於被告之認定，更不必有何有利之證據（最高法
    院三十年上字第八一六號判例意旨參照），如無相當之證據
    ，或證據不足以證明，自不能以推測或擬制之方法，以為裁
    判之基礎（最高法院四十年台上字第八六號判例意旨參照）
    。再按所謂「積極證據足以為不利被告事實之認定」，係指
    據為刑事訴訟法上證明之全盤證據資料，無論其為直接證據
    或間接證據，在客觀上均須達於通常一般之人均不致於有所
    懷疑，而得確信其為真實之程度，始得據為有罪之認定，若
    其關於被告是否犯罪之證明未能達此程度，而有合理性懷疑
    之存在，致使無從形成有罪之確信，即不得遽為不利於被告
    之認定，此觀諸最高法院七十六年台上字第四九八六號判例
    意旨自明。末按我國刑事訴訟制度業已修正為以當事人進行
    主義為主，職權進行主義為輔，檢察官立於原告之地位，其
    對於被告之犯罪事實，本負有積極舉證之義務，且刑事被告
    原無自證無罪之義務，其在訴訟上所為之辯解，只須達於對
    起訴事證提出合理質疑之程度為已足，檢察官如對於被告所
    為之辯解仍有爭執，即應依照刑事訴訟法第一六一條之規定
    ，自負積極舉證之責。
三、公訴意旨認被告有此部分之犯行，無非係以：被告於偵查中
    之自白、通訊監察譯文及上開扣案毒品、研磨器、分裝袋、
    電子秤等物惟其主要論據。訊據被告堅決否認涉有此部分之
    犯行，辯稱：伊沒有販賣海洛因或安非他命等語。經查：
（一）被告於九十五年九月十九日檢察官偵訊中，固曾供承自九
      十五年七月間開始販賣毒品給他人等語（見偵查卷第一二
      ０頁），惟其並未就販賣毒品之種類、對象、數量、金額
      、地點等構成犯罪之要件事實有為任何供述，自無從因而
      認定被告就如附表所示之販賣安非他命、海洛因犯行，曾
      於偵查中自白。
（二）又就公訴人起訴附表編號一犯行部分，經本院當庭撥放九
      十五年七月十二日被告使用之0000000000號行
      動電話監聽錄音帶勘驗之結果，其於當日下午四時五十七
      分許、下午五時三十五分許，固有與使用0000000
      000號行動電話之男子，聯絡接洽交易毒品安非他命（
      即「男生」）之對話（見本院九十六年二月一日準備程序
      筆錄第三、四頁）。惟被告於本院審理中辯稱對方雖係要
      向其購買，但最後並沒有賣給對方等語（見本院九十六年
      二月一日準備程序筆錄第五頁），且查00000000
      00號行動電話於九十五年七月間申請租用人為陳俊宏，
      而證人陳俊宏於警詢中證稱其都是施用海洛因，毒品是向
      綽號「大頭」之男子購買，被告不是「大頭」，其不記得
      有無申請0000000000號行動電話使用，但九十
      五年七月十二日時，其已經在戒治所強制戒治，不可能使
      用該行動電話與被告聯絡等語，有和信電訊股份有限公司
      九十五年十一月二十二日回函及證人陳俊宏九十六年一月
      十二日訪談筆錄各一件在卷可稽、而證人陳俊宏確於九十
      五年七月十一日起於臺灣臺北戒治所強制戒治之事實，復
      有本院法務部在監在押資料表一件附卷足佐，足見證人陳
      俊宏確非於上開時間以0000000000號行動電話
      與被告聯絡洽購安非他命之人。從而，公訴人起訴此部分
      犯行，除上開通訊監察錄音外，別無其他積極證據足供佐
      證，而上開監聽內容，並不足以證明被告與使用0000
      000000號行動電話之男子於電話聯絡後，確有著手
      實施販賣安非他命之行為，自無從遽以推認被告有此部分
      販賣安非他命之犯行。
（三）就公訴人起訴附表編號二、三犯行部分，經本院當庭撥放
      九十五年七月十三日被告使用之0000000000號
      行動電話監聽錄音帶勘驗之結果，其於當日下午三時五十
      五分許、下午四時七分、下午四時四十一分，及晚上六時
      二十二分、晚上六時四十七分，固有分別與使用0000
      000000號、0000000000號行動電話之男
      子聯絡，惟通話內容中除曾提及「要兩個，同色的」、「
      拿兩張」等語外，並未有關於毒品海洛因、安非他命種類
      或代稱（如「男生」、「女生」或「軟的」、「硬的」等
      ）等之談話內容（見本院九十六年二月一日準備程序筆錄
      第五至八頁），被告於本院審理中復供稱：「（與使用0
      000000000號行動電話通話部分）是我跟綽號『
      怪頭』朋友的通話，內容是講什麼我忘記了」、「（與使
      用0000000000號行動電話通話部分）是我跟我
      同事丁○○對話，他要拿二張，是指二千元，但是要拿二
      千元的什麼東西，我不知道」等語（見本院九十六年二月
      一日準備程序筆錄第六、八頁），是無從僅憑上開監聽內
      容即遽以推論被告係在聯絡交易毒品、或確有著手實施出
      售「安非他命」予持用0000000000號行動電話
      之男子、或確有著手實施出售「海洛因」與持用0000
      000000號行動電話門號之男子（即為丁○○無誤，
      有臺灣大哥大股份有限公司九十五年十一月十七日資料查
      詢表一件在卷可稽）。且於檢察官提起本件公訴前，並未
      曾傳訊證人即持用0000000000號行動電話之丁○○，故起訴書認被告於九十五年七月十三日晚上六時四
      十七分許，係販賣「海洛因」毒品予持用0000000
      000號行動電話之人，已嫌速斷。況起訴後，證人丁○○於九十六年一月十五日警詢中（證人丁○○於本院審理
      中經傳拘無著）供稱，九十五年七月十三日監聽譯文是伊
      與丙○○對話內容，伊當時係向丙○○購買「安非他命」
      ，除了安非他命沒有購買其他毒品等語，有證人丁○○九
      十六年一月十五日訊問筆錄在卷足佐，益徵被告並無於九
      十五年七月十三日晚上六時四十七分許，販賣「海洛因」
      予持用0000000000號行動電話門號之男子即丁○○之情事。
（四）至扣案之毒品海洛因及安非他命、研磨器、分裝袋、電子
      秤等物，亦無從據以證明被告有於附表所示之時、地，販
      賣附表所示之毒品予附表所示之人。
（五）綜上所述，公訴人所提之證據，均無從證明被告有此部分
      販賣第一、二級毒品之犯行。此外，本院復查無其他積極
      確切之證據足以證明被告有此部分公訴人起訴之犯行。從
      而，自屬不能證明被告此部分犯罪，爰依法諭知無罪之判
      決。
據上論斷，應依刑事訴訟法第二百九十九條第一項前段、第三百
零一條第一項，毒品危害防制條例第四條第一項、第十九條第一
項，刑法第十一條前段、第五十九條，判決如主文。
本案經檢察官黃仙宜到庭執行職務。
中　　華　　民　　國　　96　　年　　4 　　月　　26　　日
                  刑事第十六庭    審判長法  官  白光華
                                        法  官  曾淑娟
                                        法  官  楊志雄
右正本證明與原本無異。
如不服本判決應於送達後十日內向本院提出上訴狀。
                                        書記官  陳靜怡
中　　華　　民　　國　　96　　年　　4 　　月　　26　　日
附錄本案論罪科刑法條全文：
毒品危害防制條例第四條
製造、運輸、販賣第一級毒品者，處死刑或無期徒刑；處無期徒
刑者，得併科新臺幣一千萬元以下罰金。
製造、運輸、販賣第二級毒品者，處無期徒刑或七年以上有期徒
刑，得併科新臺幣七百萬元以下罰金。
製造、運輸、販賣第三級毒品者，處五年以上有期徒刑，得併科
新臺幣五百萬元以下罰金。
製造、運輸、販賣第四級毒品者，處三年以上十年以下有期徒刑
，得併科新臺幣三百萬元以下罰金。
製造、運輸、販賣專供製造或施用毒品之器具者，處一年以上七
年以下有期徒刑，得併科新臺幣一百萬元以下罰金。
前五項之未遂犯罰之。
附表
一、販賣時間：九十五年七月十二日十七時三十五分許。
    販賣地點：臺北縣三重市○路○街一０三號五樓附近。
    販賣內容：以一萬元之代價，出售數量不詳之安非他命與持
    　　　　　用0000000000號行動電話門號之真實
      　　　　姓名年籍不詳男子。
二、販賣時間：九十五年七月十三日十六時四十一分許。
    販賣地點：丙○○位於臺北縣五股鄉○○路住處附近。
    販賣內容：以不詳代價，出售安非他命二兩與持用0000
    　　　　　000000號行動電話門號之真實姓名年籍不
     　　　　 詳男子。
三、販賣時間：九十五年七月十三日十八時四十七分許。
    販賣地點：丙○○位於臺北縣五股鄉○○路住處附近。
    販賣內容：以二千元之代價，出售數量不詳之海洛因與持用
　　　　　　　0000000000號行動電話門號之真實姓
　　　　　　  名年籍不詳男子。
